【裁判字號】    90,訴,793
【裁判日期】    901220
【裁判案由】    毒品危害防制條例
【裁判全文】
臺灣彰化地方法院刑事判決                            九十年度訴字第七九三號
    公  訴  人  臺灣彰化地方法院檢察署檢察官
    被      告  甲○○
                        住花蓮.
                        居彰化.
                        （現於臺灣雲林戒治所強制戒治中）
                        身分證.
右列被告因違反毒品危害防制條例案件，經檢察官提起公訴（九十年度毒偵字第二三
０八號），本院判決如左：
    主      文
甲○○連續施用第一級毒品，累犯，處有期徒刑捌月。
    事      實
一、甲○○前因竊盜案件，經本院以八十六年度易字第二八一四號判決判處有期徒刑
    四月確定；又因違反麻醉藥品管理條例案件，經台灣高等法院台中分院以八十七
    年度上易字第六二三號判決判處有期徒刑七月確定，上開二罪並由台灣高等法院
    台中分院定應執行刑有期徒刑九月，於民國八十八年五月五日入監服刑，至八十
    九年一月二十二日縮刑期滿執行完畢。又因施用毒品案件，經法院裁定送強制戒
    治期滿，由台灣高等法院台中分院於八十八年十二月二日以八十七年度上訴字第
    一三四六號為免刑判決確定。詎仍不知悔改，復基於概括之犯意，自九十年二月
    中旬某日起至同年月十九日晚間止，以將海洛因摻入香煙中吸食之方式，在彰化
    縣芬園鄉○○村○○路○段二五七巷七號住處內，連續施用第一級毒品海洛因二
    至三次。嗣於九十年二月二十日下午三時許，在南投縣草屯鎮北投里朝陽宮前為
    警查獲。
二、案經南投縣警察局草屯分局報請臺灣南投地方法院檢察署呈請臺灣高等法院台中
    分院檢察署核轉臺灣彰化地方法院檢察署檢察官偵查起訴。
    理      由
一、右揭事實，業據被告甲○○於本院審理中坦承不諱，且其於前揭時地獲案後，經
    警採其尿液送驗結果，確呈嗎啡陽性反應，有法務部調查局檢驗通知書一紙附卷
    可稽。雖被告所排放之尿液先前送交南投縣衛生局以化學薄層層析法及酵素免疫
    分析法檢驗時，並未檢出嗎啡成分殘留，有卷附尿液檢驗單一紙足參，惟經本院
    另行函請法務部調查局以螢光偏極免疫分析法及氣相層析質譜儀分析法篩驗、確
    認，已得如上所述之嗎啡陽性檢驗結果，參諸氣相層析質譜儀分析法為目前公認
    檢驗毒品成分最為精確有效之方法，且被告亦自承確於查獲前數日施用海洛因，
    自應以法務部調查局之該份檢驗報告較屬可採。又被告前因施用毒品案件，經法
    院裁定送強制戒治期滿，由台灣高等法院台中分院於八十八年十二月二日以八十
    七年度上訴字第一三四六號為免刑判決確定等情，有臺灣高等法院被告全國前案
    紀錄表、台灣彰化地方法院檢察署刑案資料查註紀錄表、免刑判決書各一份附卷
    可按。本案事證已臻明確，被告犯行洵堪認定。
二、查被告甲○○前因施用毒品案件，經強制戒治期滿，由法院為免刑判決確定後，
    復於五年內再度施用第一級毒品海洛因，核其所為，係犯毒品危害防制條例第十
    條第一項之施用第一級毒品罪。被告於施用前後持有海洛因之低度行為，應為施
    用之高度行為所吸收，不另論罪。又其多次施用第一級毒品犯行，時間緊接，方
    法相同，觸犯構成要件相同之罪名，顯係基於概括犯意反覆為之，應依連續犯之
    規定論以一罪，並依法加重其刑。查被告前因竊盜案件，經本院以八十六年度易
    字第二八一四號判決判處有期徒刑四月確定；又因違反麻醉藥品管理條例案件，
    經台灣高等法院台中分院以八十七年度上易字第六二三號判決判處有期徒刑七月
    確定，上開二罪並由台灣高等法院台中分院定應執行刑有期徒刑九月，於八十八
    年五月五日入監服刑，至八十九年一月二十二日縮刑期滿執行完畢，有卷附臺灣
    高等法院被告全國前案紀錄表、台灣彰化地方法院檢察署刑案資料查註紀錄表、
    法務部在監在押資料表足參，其受有期徒刑之執行完畢，五年內再犯本件有期徒
    刑以上之罪，為累犯，應依法遞加其刑。爰審酌被告於戒治期滿後仍未能徹底戒
    除毒癮，足見其對於毒品殘害自我身心之嚴重後果未能完全體悟，自有再加教化
    之必要；惟其犯後尚能坦承犯行，態度堪稱良好，且施用毒品固戕害個人健康至
    深，然就他人權益之侵害仍屬有限，及其犯罪目的、手段、具有國中畢業學歷之
    智識程度等一切情狀，量處如主文所示之刑，以示懲儆。
三、公訴意旨另以：被告甲○○自八十八年十二月二十三日起至九十年二月中旬某日
    前，連續於其上開住處施用第一級毒品海洛因，因認被告就此部分涉有毒品危害
    防制條例第十條第一項之施用第一級毒品罪嫌等語。惟按犯罪事實應依證據認定
    之，無證據不得推定其犯罪事實，刑事訴訟法第一百五十四條定有明文。被告前
    於警訊時並未具體供稱曾於上開時間施用海洛因，而於偵查中更從未經承辦檢察
    官傳喚到庭應訊，乃公訴人竟遽謂被告對此部分犯行自白不諱，已嫌無據。況且
    被告於八十八年五月五日起至八十九年一月二十二日止均在監服刑，有法務部在
    監在押資料表在卷足按，而依偵查卷內所附之刑案資料查註紀錄表所示，亦載明
    被告確於八十八年底確實在監執行徒刑，被告又豈有可能自八十八年十二月二十
    三日起在住處施用海洛因？公訴人未能細閱卷證資料，率以一己憑空揣測所得論
    列犯罪事實，至為謬誤，無足憑採。此外，復查無其他積極證據足認被告確有公
    訴人所指之此部分犯行，揆諸前揭法條意旨，被告此部分之犯罪要屬不能證明，
    惟公訴人認此與前揭業經論罪科刑之施用第一級毒品罪行有連續犯之裁判上一罪
    關係，爰不另為無罪之諭知。
據上論斷，應依刑事訴訟法第二百九十九條第一項前段，毒品危害防制條例第十條第
一項，刑法第十一條前段、第五十六條、第四十七條，判決如主文。
本案經檢察官鮑慧忠到庭執行職務。
中      華      民      國      九十     年     十二      月    二十    日
                                臺灣彰化地方法院刑事第三庭
                                    法      官  高  文  崇
右正本證明與原本無異。
如不服本判決，應於判決送達後十日內向本院提出上訴狀( 須附繕本 )。
                                    法院書記官  謝  志  鑫
中      華      民      國      九十     年     十二      月  二十五    日
毒品危害防制條例第十條
施用第一級毒品者，處六月以上五年以下有期徒刑。
施用第二級毒品者，處三年以下有期徒刑。


司法院資訊處製作；財團法人民間司法改革基金會備份。
